【裁判字號】    98,裁,618
【裁判日期】    980312
【裁判案由】    營利事業所得稅
【裁判全文】
最  高  行  政  法  院  裁  定
                                       98年度裁字第618號
抗  告  人  甲○○
上列抗告人因與相對人財政部高雄市國稅局間營利事業所得稅事
件，對於中華民國97年11月25日高雄高等行政法院97年度訴字第
747號裁定提起抗告，本院裁定如下︰
    主  文
抗告駁回。
抗告訴訟費用由抗告人負擔。
    理  由
一、按抗告法院認抗告為不合法或無理由者，應為駁回抗告之裁
    定。次按撤銷訴訟之提起，應於訴願決定書送達後2個月之
    不變期間內為之，行政訴訟法第106條第1項前段定有明文。
二、原裁定以：本件抗告人與相對人間92年度營利事業所得稅事
    件，抗告人不服相對人民國95年4月14日財高國稅法字第095
    0023764號復查決定，提起訴願，經財政部以95年7月11日台
    財訴字第09500267720號訴願決定駁回其訴願，該訴願決定
    書嗣復經相對人所屬鹽埕稽徵所（下稱鹽埕稽徵所）於96年
    7月2日以財高國稅鹽營所字第0960007092號函轉知抗告人，
    抗告人並於同年月12日發函向鹽埕稽徵所表示不服，足認不
    論該訴願決定書原送達是否合法，抗告人至遲於96年7月12
    日即已收受該訴願決定書。而該訴願決定書有為提起行政訴
    訟之教示，亦有該訴願決定書足按，是抗告人提起撤銷訴訟
    之期間，應自96年7月13日起算，扣除在途期間8日（抗告人
    住所設於臺北市），至同年9月20日（星期四）即已屆滿。
    惟抗告人卻遲至97年9月9日始向原審法院提起撤銷訴訟，此
    有該院加蓋於抗告人起訴狀上收文戳記所載日期可考，顯已
    逾2個月不變期間，應予駁回。
三、抗告意旨略以：抗告人係於95年4月26日依法向財政部提起
    訴願，惟該部訴願決定書迄今未依法送達。嗣抗告人不斷陳
    情與異議，方由相對人所屬鹽埕稽徵所於96年7月2日檢附財
    政部訴願決定書說明訴願已遭駁回。惟該訴願決定書係影本
    ，在法律上不能作為直接證據，故未依法送達至為明顯。且
    查年度營利事業所得稅係於翌年結算申報，而台灣新聞報社
    業於92年10月17日由抗告人轉讓與呂南興君。故即使台灣新
    聞報社於92年間有發行新聞紙等營業行為，該年度之營利事
    業所得稅亦應由呂君負責結算申報，而與抗告人無涉。又相
    對人所附92年1月至10月高雄市營業人銷售額與稅額申報書
    所加蓋之台灣新聞報社印章，係由名客多媒體科技股份有限
    公司董事長張瑞德保管，此有其特助蔡志昌98年1月14日之
    說明書可證，故抗告人並未申報92年營利事業所得稅等語。
    經核，本件抗告人起訴時，已逾2個月法定不變期間，業經
    原審詳述在案，經核並無不合，抗告人空言起訴並未逾期，
    要無可採。抗告意旨，求予廢棄，為無理由，應予駁回。本
    件起訴既不合法，抗告人所為實體上之爭執，本院無從審酌
    ，附此敘明。
四、據上論結，本件抗告為無理由，依行政訴訟法第104條、民
    事訴訟法第95條、第78條，裁定如主文。
中    華    民    國    98    年    3     月    12    日
                    最高行政法院第二庭
                        審判長法官  鍾  耀  光
                              法官  帥  嘉  寶
                              法官  胡  方  新
                              法官  王  德  麟
                              法官  黃  清  光
以  上  正  本  證  明  與  原  本  無  異
中    華    民    國    98    年    3     月    12    日
                              書記官  王  史  民


司法院資訊處製作；財團法人民間司法改革基金會備份。
